臺灣雲林地方法院刑事判決　　　　　　　 94年度易字第168號
公　訴　人　台灣雲林地方法院檢察署檢察官
被　　　告　丙○○　男　25歲.
上列被告因竊盜案件，經檢察官聲請以簡易判決處刑（94年度偵
字第807 號），本院虎尾簡易庭認為不宜以簡易判決處刑（本院
原案號：94年度虎簡字第158 號），簽由刑事普通庭改依通常程
序審理及移送併辦（94年度偵字第1161、2414、2531號），被告
於準備程序中就被訴事實為有罪之陳述，受命法官於聽取當事人
之意見後，本院合議庭裁定改由受命法官獨任以簡式審判程序審
理，判決如下：
    主  文
丙○○連續竊盜，處有期徒刑陸月，如易科罰金，以佰元折算
壹日。扣案之鑰匙貳支均沒收。
    事實及理由
壹、程序事項：
    被告丙○○所犯為死刑、無期徒刑、最輕本刑為3 年以上有
    期徒刑之罪或高等法院管轄第一審案件以外之案件，而於本
    院準備程序進行中，被告就被訴事實為有罪之陳述，經法官
    告知簡式審判程序之旨，並聽取公訴人、被告之意見後，經
    本院合議庭裁定由受命法官獨任進行簡式審判程序，合先敘
    明。
貳、實體事項：
  一、構成犯罪事實：
      丙○○因缺錢花用，竟基於意圖為自己不法所有之概括犯
      意，連續為下列竊盜行為：
      (一)於民國94年2 月4 日上午5 時許，在雲林縣土庫鎮○○
        路82號，以自備鑰匙1 支啟動電門之方式，竊取甲○○
        所有，車牌號碼SP─4152號自用小客車（價值約新台幣
        【下同】40,000元）。得手後，留供己代步用，車內之
        行照、駕照等物則隨手棄置在雲林縣水林鄉○○路上。
        嗣於94年2 月10日下午4 時28分許，在雲林縣水林鄉○
        ○村○○○路50號前，適丙○○欲將該車駛離時，為警
        當場查獲，並扣得丙○○所有之上開鑰匙1 支。
      (二)於94年2 月14日上午，丙○○先前往雲林縣水林鄉○○
        路336 之3 號「瑞發建材行」，從事綁鋼筋之工作，於
        同日上午10 時35分許，丙○○見丁○○所有，分別以2
        只信封袋包裝之現金190,000 元置於建材行內地上籃子
        內，無人看管，竟心生歹念，順手將信封袋連同現金塞
        入褲腰中而竊取之，再趁機到建材行內洗手間，將竊得
        之現金藏匿在衣服內，以免遭人察覺。至同日中午12時
        10分許，工作結束之際，丙○○方離開瑞發建材行，並
        將所竊得之190,000 元現金陸續花用一空。嗣因丁○○
        發現金錢遺失，檢視建材行內之監視錄影光碟後，發覺
        係遭丙○○所竊，方報警查獲。
      (三)於94年4 月28日下午1 時50分許，前往陳志誠位於雲林
        縣水林鄉○○村○○路1 ─27號住處（侵入住宅部分未
        據告訴），趁無人注意之際，竊取1 樓客廳內神像上所
        掛之金牌3 面。得手後，旋於翌日將所竊得之3 面金牌
        ，持往雲林縣北港鎮不知情之金飾店，變賣現金花用。
        嗣因陳志誠於丙○○竊得金牌後欲離去之際撞見上情，
        始報警查悉上情。
      (四)於94年5 月28日晚上9 時許，在雲林縣四湖鄉○○○路
        21─23號前，以自備鑰匙1支啟動電門之方式，竊取石
        瓊瑤所有，車牌號碼SN─6399號自用小客車。得手後，
        留供己代步用。嗣於94年5 月30日上午7 時30分許，適
        丙○○駕駛該車行經雲林縣水林鄉○○村○○路時，為
        警當場查獲，並扣得丙○○所有之上開鑰匙1 支，始循
        線查悉上情。
  二、認定犯罪事實所憑之證據及理由：
      (一)構成犯罪事實(一)部分：
        1.被告丙○○坦承上揭犯罪事實。
        2.被害人甲○○於警詢時之指述。
        3.贓物認領保管單1紙、照片5張。
        4.鑰匙1支扣案。
      (二)構成犯罪事實(二)部分：
        1.被告丙○○坦承上揭犯罪事實。
        2.告訴人丁○○於警詢時之指訴。
        3.翻拍自監視器光碟之照片10張、現場照片18張。
      (三)構成犯罪事實(三)部分：
        1.被告丙○○坦承上揭犯罪事實。
        2.告訴人陳志誠於警詢時之指訴。
        3.照片2張。
        4.竊盜案現場勘查圖、竊盜案現場勘查紀錄表各1 紙。
      (四)構成犯罪事實(四)部分：
        1.被告丙○○坦承上揭犯罪事實。
        2.被害人石瓊瑤於警詢時之指述。
        3.贓物認領保管單1紙。
        4.鑰匙1支扣案。
      (五)綜上所述，足認被告自白與事實相符，應可採信，事證
        明確，被告犯行應堪認定。
  三、論罪科刑之理由：
      (一)核被告丙○○所為，係犯刑法第320 條第1 項之普通竊
        盜罪。檢察官雖僅就被告於94年2 月4 日上午5 時許，
        在雲林縣土庫鎮○○路82號，竊取自用小客車之犯罪事
        實聲請簡易判決處刑，惟移送併辦（94年度偵字第1161
        、2414、2531號）部分，既與聲請簡易判決處刑部分具
        有連續犯之裁判上一罪關係，自應為起訴效力所及，應
        併予審判，附此敘明。被告先後多次竊盜犯行時間緊接
        ，犯罪構成要件相同，顯係基於概括犯意反覆為之，為
        連續犯，應依刑法第56條規定以一罪論，並加重其刑。
      (二)爰審酌被告甫犯竊盜罪、收受贓物罪，經法院分別判處
        有期徒刑2 月，並均宣告緩刑2 年，嗣經定應執行刑為
        3 月，現仍於緩刑期間內，有臺灣高等法院被告前案紀
        錄表1 紙在卷可參，竟不思悔改，再犯本件之罪，顯無
        悔改之意，及其年輕力壯，不思憑一己之力謀生，竟竊
        取他人財物，惟於行竊過程中並未對任何人之生命或身
        體有所損傷，所生危害非鉅，及其犯罪之目的單純、手
        段平和、犯罪後坦承犯行態度良好等一切情狀，量處如
        主文所示之刑，並諭知易科罰金之折算標準。
      (三)扣案之鑰匙2 支係供被告竊取他人車輛所用之物，且屬
        被告所有，業據被告供承在卷，應依刑法第38條第1 項
        第2 款規定，宣告沒收。
  四、適用之法律：
      (一)刑事訴訟法第273條之1第1 項、第299 條第1 項前段。
      (二)刑法第56條、第320 條第1 項、第41條第1 項、第38條
        第1 項第2 款。
      (三)罰金罰鍰提高標準條例第1條前段、第2條。
本案經檢察官乙○○到庭執行職務。
中　　華　　民　　國　　94　　年　　6 　　月　　28　　日
                  刑事第五庭    法  官  廖淑華
以上正本證明與原本無異。
如不服本判決，應於判決收受後10日內，向本院提出上訴狀（須
附繕本）。
                                書記官  張菀純
中　　華　　民　　國　　94　　年　　6 　　月　　28　　日
附錄法條：中華民國刑法第320條(普通竊盜罪、竊佔罪)
意圖為自己或第3 人不法之所有，而竊取他人之動產者，為竊盜
罪，處五年以下有期徒刑、拘役或五百元以下罰金。
意圖為自己或第3 人不法之利益，而竊佔他人之不動產者，依前
項之規定處斷。
前二項之未遂犯罰之。
